臺灣臺南地方法院新市簡易庭民事簡易判決  
111年度新簡字第188號
原      告  陳麗香  
訴訟代理人  蘇建榮律師
被      告  劉碧龍  


上列當事人間請求遷讓房屋等事件，經本院於民國111年8月12日
言詞辯論終結，判決如下：
    主      文
被告應將門牌號碼臺南市○○區○○路00號及89之2號房屋遷讓返還
原告。
訴訟費用新臺幣12,286元由被告負擔。
本判決得假執行。但被告以新臺幣1,136,000元為原告預供擔保
，得免為假執行。
    事實及理由
一、原告起訴主張：
  ㈠原告前於民國109年10月1日將所有之門牌號碼臺南市○○區○○
    路00號及89-2號房屋（下稱系爭房屋）出租予被告，兩造並
    簽立房屋租賃契約書（下稱系爭租約），約定租期自109年1
    0月1日起至110年12月31日止，租金每月新臺幣（下同）10
    萬元，並應於每月2日前給付。而系爭租約租期已屆至，原
    告並不同意續租，故被告應將系爭房屋遷讓返還予原告，爰
    依租賃契約之法律關係提起本件訴訟。
  ㈡並聲明：
　⒈如主文第1項所示。
　⒉願供擔保，請准宣告假執行。
二、被告則辯以：伊想要繼續承租系爭房屋，今年積欠之租金在
    中秋節後再分期還給原告，如果不能續租，希望可以讓伊繼
    續使用到中秋節過後再搬走。並聲明：原告之訴駁回。
三、本院得心證之理由：
  ㈠原告主張之上開事實，業據其提出房屋租賃契約書、110年房
    屋稅繳款書為證（新司簡調卷第19-29、35-39頁），且被告
    對於系爭租約之租期已屆滿乙節並未爭執，堪信原告之主張
    為真實。
  ㈡按稱租賃者，謂當事人約定，一方以物租與他方使用收益，
    他方支付租金之契約；租賃定有期限者，其租賃關係，於期
    限屆滿時消滅；承租人於租賃關係終止後，應返還租賃物，
    民法第421條第1項、第450條第1項、第455條前段分別定有
    明文。查兩造間之系爭租約係定有期限，原告於租期屆滿後
    已表明不同意被告續租，應認兩造間之租賃關係已於租期屆
    滿之110年12月31日即已終止，而被告迄今仍未遷讓交還系
    爭房屋，則原告依前揭規定，請求被告遷讓交還系爭房屋，
    即屬有據。
四、從而，原告依據租賃契約之法律關係，請求被告遷讓交還系
    爭房屋，為有理由，應予准許。
五、按訴訟費用，由敗訴之當事人負擔；法院為終局判決時，應
    依職權為訴訟費用之裁判，民事訴訟法第78條、第87條第1
    項定有明文。經核本件訴訟費用額為12,286元（即第一審裁
    判費），而原告之請求為有理由，爰依上開規定確定被告應
    負擔之訴訟費用如主文第2項所示。
六、本判決係就民事訴訟法第427條規定適用簡易程序所為被告
    敗訴之判決，依同法第436條第2項準用第389條第1項第3款
    規定，應依職權宣告假執行，原告就此部分聲明願供擔保聲
    請宣告假執行，核無必要。另依同法第392條第2項規定，依
    職權宣告被告如為原告預供擔保後，得免為假執行。
七、結論：本件原告之訴為有理由。爰依民事訴訟法第436條第2
    項、第78條、第87條第1項、第389條第1項第3款、第392條
    第2項，判決如主文。　　
中　　華　　民　　國　　111 　年　　8 　　月　　29　　日
                    新市簡易庭  法  官  曾仁勇
以上正本係照原本作成。
如不服本判決，應於判決送達後20日內，向本院提出上訴狀並表
明上訴理由，如於本判決宣示後送達前提起上訴者，應於判決送
達後20日內補提上訴理由書（須附繕本）。
如委任律師提起上訴者，應一併繳納上訴審裁判費。
中　　華　　民　　國　　111 　年　　8 　　月　　29　　日
                                書記官  吳佩芬